臺灣彰化地方法院刑事判決　　　　　　　　　　　　　九十年度易字第一六九三號
　　公　訴　人　臺灣彰化地方法院檢察署檢察官
　　被　　　告　丙○○
　　被　　　告　乙○○
右列被告因妨害婚姻及家庭罪案件，經檢察官提起公訴（九十年度偵字第七○八一號
），本院判決如左：
    主  文
丙○○連續有配偶而與人通姦，處有期徒刑參月，如易科罰金，以參佰元折算壹日。
乙○○連續與有配偶之人相姦，處有期徒刑參月，如易科罰金，以參佰元折算壹日。
    事  實
一、丙○○係甲○○之夫，為有配偶之人；乙○○亦明知丙○○為有配偶之人，二人
    竟基於概括之犯意，自民國九十年三月間起，至九十年十月十七日止，在彰化縣
    和美鎮○○里○○路六二九巷二號乙○○租屋處，連續從事性行為多次。嗣於九
    十年十月二十日凌晨三時許，丙○○、乙○○二人在前揭乙○○租屋處內，裸體
    在床時，為甲○○會同彰化縣警察局和美分局員警當場查獲。
二、案經甲○○訴請彰化縣警察局和美分局報請台灣彰化地方法院檢察署檢察官偵查
    起訴。
    理  由
一、訊據被告丙○○固坦承與甲○○之婚姻關係仍然存續，且自九十年七、八月起即
    與被告甲○○發生性關係；而被告乙○○固坦承明知被告丙○○為有配偶之人，
    仍與被告丙○○自九十年三月間起至同年十月十七日止，連續多次發生性關係，
    惟均辯稱：告訴人甲○○早在九十年五、六月間就知悉兩人來往之事實，且同意
    兩人繼續來往云云。經查：本件被告乙○○坦承自九十年三月間起即與被告丙○○發生性關係，與被告丙○○所述自九十年七、八月間開始有性行為不同，惟查
    被告乙○○所述犯罪期間較長，被告乙○○當無虛構其詞而自陷於罪之理，應以
    其所述堪予採信。按刑法第二百三十九條之罪配偶縱容或宥恕者，不得告訴，固
    為同法第二百四十五條第二項所明定。惟查告訴人甲○○堅決否認曾經同意被告
    兩人從事性行為，陳稱：「我也不同意他們在一起，否則我就不會去抓姦」等語
    ，又查被告乙○○雖供稱告訴人於九十年四月間就已知情，且曾經打電話向她訴
    苦，且被告李榮泉於警訊中供稱：「．．．．我太太甲○○於九十年四月間知道
    我與乙○○交往，七月間我太太跟我說我每星期去找乙○○一、兩次無所謂，但
    要與乙○○之間關係慢慢疏遠．．．．」等語，惟由此情形觀之，告訴人主觀上
    並未同意被告兩人交往，且告訴人與被告二人各別交談之內容，均係冀望被告兩
    人能斷絕往來，尚無縱容或宥恕之情事，自不得以告訴人主觀上知悉兩人交往即
    認有前述不得告訴之事由。此外，並有查獲時拍攝之照片在卷可稽，本件事證明
    確，被告二人犯行堪予認定。
二、核被告丙○○所為，係犯刑法第二百三十九條前段通姦罪，被告乙○○所為，係
    犯刑法第二百三十九條後段相姦罪。又被告二人之多次犯行，均時間緊接，犯罪
    構成要件相同，顯各係基於概括之犯意為之，皆為連續犯，應各論以一罪，並依
    法加重其刑。爰審酌被告丙○○於婚姻關係中與被告乙○○長期發生性關係，被
    告丙○○所為顯有悖於社會通念所認夫妻應相互負有忠貞之義務，被告乙○○所
    為造成告訴人家庭生活及個人心理之重大傷害等一切情狀，量處如主文所示之刑
    ，並諭知易科罰金之折算標準，以示懲戒。
據上論斷，應依刑事訴訟法第二百九十九條第一項前段、刑法第二百三十九條、第四
十一條一項前段、罰金罰鍰提高標準條例第二條，判決如主文。
本案經檢察官廖曉萍到庭執行職務。
中      華      民      國      九十一      年    四      月       四    日
                                臺灣彰化地方法院刑事第三庭
                                    審判長法官   余   仕   明
                                    法      官   廖   國   佑
                                    法      官   黃   玉   齡
右正本證明與原本無異。
如不服本判決，應於判決送達後十日內向本院提出上訴狀( 須附繕本 )。
                                     法院書記官  林   憲    男
中      華      民      國      九十一      年    四      月       九     
